臺灣桃園地方法院刑事判決　　　　　　　　　　　　　九十二年度易字第二二二號
　　公　訴　人　臺灣桃園地方法院檢察署檢察官
　　被　　　告　丙○○
右列被告因贓物案件，經檢察官提起公訴（九十一年度偵字第九七九六號），本院判
決如左：
    主  文
丙○○收受贓物，累犯，處有期徒刑肆月，如易科罰金，以參佰元折算壹日。
    事  實
一、丙○○前曾於民國八十六年間因違反麻醉藥品管理條例案件，經本院判處有期徒
    刑三月確定，於八十七年三月三日執行完畢，又於八十七年、八十九年間分別因
    贓物、違反毒品危害防制條例等案件，經本院依序各判處有期徒刑六月、八月確
    定，二罪接續執行至九十一年五月六日縮刑期滿執行完畢，仍不知悔改。其明知
    年籍姓名不詳綽號「小畢」之成年男子所持有之ＫＷ－五九四八號自小客車來路
    不明，係屬贓物（該自小客車原為甲○○所有，於九十一年五月二十一日上午十
    一時許，在桃園縣桃園市○○路七四０巷七之一號前，為「小畢」及顏澤啟共同
    竊取，顏澤啟由檢察官另案處理），仍基於收受贓物之犯意，於九十一年五月二
    十一日下午三時許，在台灣桃園監獄附近不詳地點，自「小畢」處收受上開贓車
    ，供己使用。旋於當日晚間十時許，丙○○駕駛上開贓車，途經桃園縣平鎮市○
    ○街六十四巷「月之島」卡拉ＯＫ前時，為警當場查獲，而發覺上情。
二、案經桃園縣警察局大園分局報請台灣桃園地方法院檢察署檢察官偵查起訴。
    理  由
一、訊據被告丙○○固坦承於右揭時間、地點，向「小畢」收受上開ＫＷ—五九四八
    號自小客車後，為警查獲等事實不諱，惟否認有何收受贓物犯行。辯稱：我不知
    道那輛車是贓車云云。經查，ＫＷ—五九四八號自小客車原為甲○○所有，於九
    十一年五月二十一日上午十一時許，在桃園縣桃園市○○路七四０巷七之一號前
    為不詳之人所竊之事實，業經被害人甲○○於警訊中陳明在卷（偵查卷第二十八
    頁反面），並有贓物領據一份附卷可稽（偵查卷第三十二頁），應係贓物無誤。
    再者，被告向「小畢」收受上開贓車之事實，業經其於偵查中坦承：「車是小畢
    在九十一年五月二十一日十五時許，在桃園監獄附近交給我的使用，我當時知道
    此車是贓車」等語（偵查卷第四十頁）。被告在本院審理時，就其向「小畢」借
    車之經過，復陳稱：「我和小畢是八十七年（在監獄）認識的，出獄後就沒有再
    聯絡，九十一年五月七日才又遇到他。‧‧‧小畢有留電話號碼給我，但我被抓
    後警察沒有問，所以我就把電話丟了。‧‧‧我向「小畢」取車時，並未向他要
    行車執照」等語（本院九十三年二月二十五日筆錄），是則，被告與小畢並非深
    交，其二人久別數年後偶然見面，「小畢」即可率爾借車予被告，而被告對此亦
    能無疑，復未向「小畢」索閱行車執照，即貿然收受該部自小客車，其二人借用
    上開自小客車之經過，顯與常情相違。更有甚者，被告在為警查獲後，不僅未向
    警員提出「小畢」等有利辯解，反而將「小畢」唯一遺留之電話號碼丟棄，坐實
    自己入罪。上開異常情形，應可佐證被告自白：知悉車是偷來的等語屬實。被告
    此後在本院翻稱：不知道該車是贓車云云，顯屬卸責之詞，並不足取。至被告在
    警訊中雖一度供稱：「該車是我於九十一年五月二十四日下午十四時至十五時左
    右，在桃園市○○路七四０巷七之一號前，以我自己準備的鑰匙開啟車門後，再
    開啟電源發動車子，再把車開走」等語（偵查卷第十四頁反面），然其所供之行
    竊時間，對照被害人甲○○所述：伊是在當天上午十一點發現車子失竊等語，顯
    然不符，被告此後又翻稱車是向小畢所借云云，已如前述，無法再予調查，故被
    告此部分警訊中之自白，尚非可採，併予敘明。綜上所述，本件事證明確，被告
    所辯無非係卸責之詞，不足採信，其犯行堪予認定。
二、核被告丙○○所為，係犯刑法第三百四十九條第一項之收受贓物罪。被告前有如
    事實欄所示之科刑及執行情形，有臺灣高等法院被告全國前案記錄表一份附卷可
    稽，其於前案刑之執行完畢後，五年內再犯本件有期徒刑以上刑之罪，為累犯，
    依刑法第四十七條規定加重其刑。爰審酌被告有竊盜、贓物等財產犯罪前科，其
    向小畢收受贓車，增加原所有人尋車之困難，被告犯罪之動機、手段，及其犯罪
    後坦承部分犯行，態度尚稱良好，及公訴人以被告收受二部贓車為據，具體求刑
    有期徒刑七個月等一切情狀，量處如主文所示之刑，並諭知易科罰金之折算標準
    ，以示懲儆。
三、公訴意旨另以：被告丙○○明知「小畢」持有之Ｌ七－四五八五號自小客車來路
    不明，係屬贓物（該自小客車原為乙○○所有，於九十一年五月十三日晚間十一
    時二十三分許，在桃園縣桃園市○○街三十九號前，為「小畢」及顏澤啟共同竊
    取，顏澤啟由檢察官另案處理），仍於九十一年五月十五日不詳時間，在桃園縣
    中壢市不詳地點，向「小畢」借用上開贓車。因認被告此部分所為，亦涉有刑法
    第三百四十九條第一項之收受贓物罪嫌。經查，公訴人認被告涉有右揭收受贓物
    犯行，無非係以被告之自白，Ｌ七—四五八五號自小客車車主乙○○之指述，及
    贓物領據等事證，為其論據。然查，被告於九十一年五月二十二日偵查中檢察官
    訊問時，除坦承在知贓之情形下，向「小畢」收受前開ＫＷ—五九四八號贓車等
    語，已如前理由一所述之外，就本件Ｌ七—四五八五號自小客車來源，則同時供
    稱：「是小畢在內壢交給我的，‧‧‧我知道是贓車，是第二天顏澤啟告訴我的
    ，所以我就不敢再去開」等語（偵查卷第三十九頁反面），可見被告係以其在收
    受該車時，尚不知為贓物云云置辯，不能認其已自白收受Ｌ七—四五八五號贓車
    之犯行。而被告既於當日偵訊中坦承在知贓之情形下，收受ＫＷ—五九四八號贓
    車，則衡情，其應無再予隱瞞收受Ｌ七—四五八五號贓車之必要，故被告前開所
    辯，似非不可採信。被告此後在本院審理時又翻稱：伊並未向小畢借此車云云，
    該部自小客車且非警員在被告持有中查獲，無法再予調查。故依現有證據，應不
    足認定被告在向「小畢」借車時，有該車為贓物之認識。至於被害人乙○○之指
    述及其出具之贓物領據，僅能證明該車確實為失竊之贓車，而無法據以認定被告
    在借車時，有贓物之認識，甚為明顯。綜上，尚乏證據證明被告在向「小畢」收
    受Ｌ七—四五八五號自小客車時，主觀上有贓物之認識，其所犯此部分收受贓物
    罪嫌，尚有不足。惟公訴人認被告此部分犯行，與前開論罪科刑部分之事實間，
    有連續犯裁判上一罪之關係，爰不另為無罪之諭知。
四、被告在警訊中自承：Ｌ七—四五八五號自小客車是伊與顏澤啟、阿Ｂ（即小畢）
    共同竊取等語，並自承側錄上開自小客車失竊經過之錄影帶中，有其影像在內之
    事實，則被告是否另涉竊取該部自小客車之犯行？此部分事實未經公訴人偵查起
    訴，非本院所得審理，應由檢察官另行偵查，併予敘明。
據上論斷，應依刑事訴訟法第二百九十九條第一項前段，刑法第三百四十九條第一項
、第四十七條、第四十一條第一項前段，罰金罰鍰提高標準條例第一條前段、第二條
，判決如主文。
本案經檢察官林秀敏到庭執行職務。
中        華        民        國    九十三    年    三    月    十      日
                                  臺灣桃園地方法院刑事第八庭
                                      審判長  法  官   林恆吉
                                              法  官   劉秀君
                                              法  官   陳彥宏
右正本證明與原本無異
如不服本判決書應於送達後十日內向本院提出上訴狀
                                              書記官   翁其良
中        華        民        國    九十三    年    三    月     十     日
論罪法條：刑法第三百四十九條第一項
中華民國刑法第三百四十九條
收受贓物者，處三年以下有期徒刑、拘役或五百元以下罰金。
搬運、寄藏、故買贓物或為牙保者，處五年以下有期徒刑、拘役或科或併
科一千元以下罰金。
因贓物變得之財物，以贓物論。
